【裁判字號】    95,抗,1033
【裁判日期】    950726
【裁判案由】    執行救助
【裁判全文】
臺灣高等法院民事裁定                  95年度抗字第1033號
抗  告  人  乙○○
抗告人因與相對人甲○○間聲請訴訟救助事件，對於中華民國95
年5月30日臺灣板橋地方法院95年度執聲字第13號所為裁定提起
抗告，本院裁定如下：
    主  文
抗告駁回。
抗告費用由抗告人負擔。
    理  由
一、按當事人無資力支出訴訟費用者，依民事訴訟法第107條規
    定，法院應依聲請准予救助。而所謂無資力，係指窘於生活
    ，且缺乏經濟上之信用（最高法院18年抗字第260號、43 年
    台抗字第152號判例意旨參照）。申言之，若非無籌措款項
    以支出訴訟費用之信用技能，即難謂為無資力支出訴訟費用
    。次按此項請求救助之事由，依同法第109條第2項、第284
    條之規定，得用可使法院信其主張為真正之一切證據，但依
    證據之性質，不能即時調查者，不在此限。而法院調查聲請
    人是否無資力支出訴訟費用，專就聲請人提出之證據為之，
    如聲請人並未提出證據，或依其提出之證據，未能信其無資
    力支出訴訟費用之主張為真實，即應將其聲請駁回，並無調
    查之必要（最高法院26年滬抗字第34號判例意旨參照）。
二、查抗告人於原法院聲請意旨略以：「聲請人 (即抗告人)接
    獲鈞院限期補繳95年度執字第16929號強制執行事件，應繳
    之執行費新臺幣（下同）3萬3600元。然聲請人因相對人積
    欠借款未還而造成財務陷入困境，信用貶落，四處告貸無門
    。而強制執行之執行費若未如期繳納，勢必影響聲請人強制
    執行清償債務之權益。聲請人於無助之下，惟有依法具狀聲
    請鈞院准予訴訟救助，以利本件強制執行之進行。相對人之
    房屋遭拍賣之價金，尚有百餘萬元之普通債權待分配，聲請
    人應有參與比例分配而得到足夠受償之希望，爰依法聲請本
    件強制執行執行費之訴訟救助」云云。
三、經查，本件抗告人聲請強制執行，主張伊對相對人有本票債
    權420萬元及自95年2月20日起至清償日止按週年利率百分之
    5計算之利息未受清償，惟其僅提出本票影本一張為證，並
    未依法提出執行名義正本，且未繳納執行費3萬3600元。原
    法院定期命抗告人補正，抗告人收受後，雖以「因相對人積
    欠借款未還，造成財務陷入困境，信用貶落，四處告貸無門
    」等語為由而聲請訴訟救助，然並未提出任何可使法院調查
    之證據，即未就其無資力支出本件執行費之事由為任何之釋
    明。抗告人於原法院所提出之「切結聲明同意書」影本係就
    原法院命補正執行名義部分而為，與聲請訴訟救助部分無涉
    。則依上揭說明，抗告人聲請訴訟救助自屬不應准許，原法
    院裁定駁回，核無不合。抗告意旨指摘原裁定不當，求予廢
    棄，非有理由，應予駁回抗告。
據上論結，本件抗告為無理由，爰裁定如主文。
中    華    民    國    95    年    7    月    26    日
                  民事第十庭  審判長法  官  阮富枝
                                    法  官  吳麗惠
                                    法  官  黃豐澤
正本係照原本作成。
本裁定除以適用法規顯有錯誤為理由，並經本院許可外，不得再
抗告。如提起再抗告，應於收受後10日內委任律師為訴訟代理人
向本院提出再抗告狀。並繳納再抗告費新台幣１千元。
中    華    民    國    95    年    8     月    1     日
                                    書記官  廖艷莉


司法院資訊處製作；財團法人民間司法改革基金會備份。
